臺灣臺北地方法院刑事判決             100年度交訴字第98號
公  訴  人  臺灣臺北地方法院檢察署檢察官
被      告  鄭程譯
上列被告因公共危險等案件，經檢察官提起聲請簡易判決處刑（
100年度偵字第9727號），本院認不宜簡易判決處刑，改依通常
程序審理，因被告於準備程序期日就被訴刑法第185條之4部分之
事實為有罪之陳述，經本院合議庭裁定上開部分由受命法官獨任
進行簡式審判程序，判決如下：
    主  文
鄭程譯駕駛動力交通工具肇事，致人受傷而逃逸，處有期徒刑陸
月，如易科罰金，以新臺幣壹仟元折算壹日。緩刑貳年。
    事  實
一、鄭程譯於民國 100年 4月14日下午 9時55分許，駕駛車牌號
    碼6P-5888號自小客車，沿新北市○○區○○路3段25巷右轉
    北深路往石碇方向，行經新北市○○區○○路 3段20號前，
    本應注意車前狀況並遵守道路標線之指示，在未劃分快慢車
    道之道路應靠右行駛，不得跨越雙黃線侵入對向車道，且依
    當時天候晴，夜間有照明，路面鋪裝柏油、乾燥、無缺陷，
    且無障礙物，視距良好，並無不能注意情事，竟疏未注意，
    於彎道處貿然轉彎而因轉彎弧度過大超越道路中央雙黃線，
    逆向而行，適有林信良駕駛車牌號碼 DP-3615號自小客車沿
    北深路由石碇往木柵方向行駛至上開地點，因閃避不及，兩
    車碰撞，致林信良受有頭部外傷併頭皮擦傷之傷害（過失傷
    害部分，業經林信良於撤回告訴，由本院另行判決）。鄭程
    譯明知駕駛自小客車肇事，以致林信良受有前揭傷害，竟未
    停車處理，逕自駕車逃逸，經林信良根據現場遺留之車牌號
    碼6P-5888號肇事車車牌報警處理，因而循線查獲上情。
二、案經鄭程譯訴由新北市政府警察局新店分局報告臺灣臺北地
    方法院檢察署檢察官偵查起訴。
    理  由
一、上揭犯罪事實，業據被告鄭程譯於偵查中檢察官訊問時、本
    院審理時坦承不諱（見臺灣臺北地方法院檢察署 100年度偵
    字第9727號偵查卷第36頁、本院卷第14頁反面），核與告訴
    人鄭程譯於警詢時之證述（見同上偵查卷第6頁至第6頁反面
    ），互核相符，並有臺北市立萬芳醫院100年4月15日診斷證
    明書、新北市政府警察局新店分局交通分隊道路交通事故初
    步分析研判表、現場圖、道路交通事故調查報告表(一)、(
    二)、現場及車損照片16張等件（見同上偵查卷第7頁至第12
    頁、第19頁至第26頁）在卷可稽，足認被告前揭出於任意性
    之自白與事實相符。而按刑法第185條之4之肇事逃逸罪之立
    法意旨，在於處罰肇事後逃逸之駕駛人，俾以維護交通安全
    ，加強救護，減少被害人之死傷，促使駕駛人於肇事後能對
    被害人即時救護或其他必要措施，以減少因延誤就醫致生無
    謂傷亡，是該罪之成立只以行為人有駕駛動力交通工具肇事
    ，致人死傷而逃逸之事實為已足，至行為人對肇事有無過失
    及其離去之原因為何，則非所問（最高法院93年度臺上字第
    5699號判決及92年度臺上字第6541號判決意旨可資參照）。
    查，被告於肇事之後，依當時擦撞情形，於客觀上即可預見
    遭撞擊之告訴人恐因而受有傷害，被告竟未對告訴人施以必
    要扶助、報警、協助送醫或呼叫救護車到場等足以減少肇事
    死傷之救護措施，反於未徵得告訴人同意下，逕自離開現場
    ，顯已違上開刑法第185條之4之肇事逃逸罪之規範意旨甚明
    。準此，被告上開肇事逃逸犯行已明，本件事證明確，被告
    犯行堪以認定，應依法論科。
二、核被告所為，係犯刑法第185條之4之駕駛動力交通工具肇事
    致人受傷而逃逸罪。爰審酌本件交通事故之發生，係肇因於
    被告之過失所致，而被告於肇事後，明知告訴人恐均將因此
    受傷，亟需救助，竟仍於未徵得告訴人同意下逕自駕車離去
    ，其守法意識薄弱，惟審諸其業已達成調解，告訴人並具狀
    撤回告訴，此有本院刑事撤回告訴狀乙紙（見本院 100年度
    店交簡字第256號卷第5頁）在卷可憑，復念及其事後坦承犯
    行，深表悔意之犯罪後態度，及公訴人亦為被告求請從輕量
    刑等一切情狀，爰量處如主文所示之刑，併諭知易科罰金之
    折算標準，以示懲儆。
三、末查，被告前未曾因故意犯罪受有期徒刑以上刑之宣告，有
    臺灣高等法院被告前案紀錄表（見本院卷第 4頁）附卷可憑
    ，是其因一時失慮，致觸犯本案犯行，且被告業已坦承罪行
    ，並與告訴人達成和解，已見悔意，信被告經此偵、審教訓
    ，自當知所警惕，因認前開對其所宣告之刑，以暫不執行為
    適當，爰併宣告緩刑2年，用啟自新。
據上論斷，應依刑事訴訟法第452條、第273條之1第1項、第299
條第1項前段，刑法第185條之4、第41條第1項前段、第74條第1
項第1款，判決如主文。
本案經檢察官郭力菁到庭執行職務。
中    華    民    國    100    年     9    月    2    日
                    刑事第十五庭法  官  鄭昱仁
上正本證明與原本無異。
如不服本判決應於收受送達後10日內向本院提出上訴書狀，並應
敘述具體理由；其未敘述上訴理由者，應於上訴期間屆滿後20日
內向本院補提理由書（均須按他造當事人之人數附繕本）「切勿
逕送上級法院」。告訴人或被害人如對於本判決不服者，應具備
理由請求檢察官上訴，其上訴期間之計算係以檢察官收受判決正
本之日期為準。
                                書記官  葉宜玲
中    華    民    國    100    年     9    月    2    日
附錄本案論罪科刑法條全文：
中華民國刑法第185條之4
駕駛動力交通工具肇事，致人死傷而逃逸者，處6月以上5年以下
有期徒刑。